【裁判字號】    94,上訴,3570
【裁判日期】    950105
【裁判案由】    違反槍砲彈藥刀械管制條例
【裁判全文】
臺灣高等法院刑事判決                94年度上訴字第3570號
    上  訴  人
    即  被  告  甲○○
    指定辯護人  義務辯護律師楊嘉馹
上列上訴人因違反槍砲彈藥刀械管制條例案件，不服臺灣桃園地
方法院94年度訴字第1435號， 中華民國94年8月31日第一審判決
（起訴案號：臺灣桃園地方法院檢察署94年度偵字第9734號），
提起上訴，本院判決如下：
    主  文
上訴駁回。
    事  實
一、甲○○曾犯有侵占、違反麻醉藥品管理條例、動產擔保交易
    法等前科（均不構成本件累犯要件）。甲○○於民國九十四
    年一月二十日，在其所駕駛之營業用小客車內拾獲某真實姓
    名、年籍不詳之人所遺留之機械性能良好、可擊發適用子彈
    而具殺傷力之仿ＦＮ廠一九一０型半自動手槍製造之金屬玩
    具手槍換裝土造金屬槍管改造而成之改造手槍一把（含彈匣
    一個，槍枝管制編號：0000000000）、可擊發而
    具殺傷力之具直徑七．八mm土造金屬彈頭之土造子彈三顆，
    甲○○明知具有殺傷力之各式槍枝及子彈，非經主管機關許
    可不得擅自持有，竟仍意圖為自己不法之所有，將該把改造
    手槍及三顆土造子彈侵占入己，並藏放在其位於桃園縣楊梅
    鎮○○○路六００之十號二樓之二住處內，自斯時起即未經
    許可無故持有之。嗣於九十四年二月四日二十時三十分許，
    經警持本院核發之搜索票至上址實施搜索，扣得前開改造手
    槍一把及土造子彈三顆，而查悉前情。
二、案經桃園縣政府警察局楊梅分局報告臺灣桃園地方法院檢察
    署檢察官偵查起訴。
    理  由
一、被告甲○○於警詢、偵查、原審及本院審理時均坦承拾獲前
    開改造手槍、土造子彈後，將之放置在上址住處內之事實不
    諱，並經證人即警員至被告住處實施搜索時，在場之被告母
    親呂黃容萍於偵查中證述在卷，且有改造手槍一把、子彈三
    顆（其中一顆送鑑已試射）扣案可資佐證，足見被告之自白
    確與事實相符，堪以採信。扣案之手槍、子彈經送鑑驗結果
    ：手槍一把認係仿ＦＮ廠一九一０型半自動手槍製造之金屬
    玩具手槍換裝土造金屬槍管改造而成之改造手槍，機械性能
    良好，可擊發適用子彈，認具殺傷力；子彈三顆，認均係土
    造子彈，皆具直徑約七．八mm土造金屬彈頭，經採樣一顆試
    射結果，可擊發，認具殺傷力，此有內政部警政署刑事警察
    局（以下簡稱刑事警察局）九十四年三月十六日刑鑑字第０
    九四００三五八二二號槍彈鑑定書一份在卷可按，足見扣案
    之手槍、子彈屬槍砲彈藥刀械管制條例第四條第一項第一款
    、第二款所規定之槍砲、彈藥，殆無疑問。被告於上訴時雖
    另辯稱：伊無侵占犯意，惟查以被告拾獲槍、彈之違禁物後
    ，並未報警處理，卻將系爭禁物放置於家中，其有侵占犯意
    甚明，所辯委無可採。本件事證明確，被告犯行堪以認定，
    應予依法論科。
二、按無故持有槍、彈罪為繼續犯，其犯罪之完結須繼續至查獲
    為止，被告於94年1月20日拾獲持有槍、彈違禁物， 雖係於
    94年1月26日槍砲彈藥刀械管制條例修正施行前， 惟其繼續
    持有至同年2月4日始遭警查獲，其犯罪行為至2月4日始完結
    ，其違反槍砲彈藥刀械管制條例罪部分，自應適用修正後法
    條適用之，並無新舊法比較之適用問題。核被告所為，係犯
    刑法第三百三十七條之侵占遺失物罪、槍砲彈藥刀械管制條
    例第八條第四項之未經許可持有可發射子彈具有殺傷力之改
    造手槍罪、第十二條第四項之未經許可持有子彈罪。被告同
    時地以一持有行為，同時觸犯上開未經許可持有可發射子彈
    具有殺傷力之改造手槍罪及未經許可持有子彈罪，為想像競
    合犯，應依刑法第五十五條之規定，從較重之未經許可持有
    可發射子彈具有殺傷力之改造手槍罪處斷。被告所犯侵占遺
    失物罪、未經許可持有可發射子彈具有殺傷力之改造手槍罪
    二罪間，有原因、結果之牽連犯裁判上一罪關係，應從一重
    之未經許可持有可發射子彈具有殺傷力之改造手槍罪處斷。
三、原審因認被告罪證明審確， 引用槍砲彈藥刀械管制條例第8
    條第4項、第12條第4項，刑法第11條前段、第337條、 第55
    條、第42條第2項、第38條第1項第1款， 罰金罰鍰提高標準
    條例第2條，現行法規所定貨幣單位折算新臺幣條例第2條之
    規定，並審酌被告持有前開具殺傷力之手槍、子彈，對社會
    治安危害非輕，惟犯後坦承犯行，態度尚佳等一切情狀，量
    處有期徒刑三年二月，併科罰金新臺幣三萬元，並就併科罰
    金部分諭知易服勞役之折算標準，以資懲儆。對於扣案之改
    造手槍一把（含彈匣一個，槍枝管制編號：0000000
    000）、土造子彈三顆，均屬違禁物，除刑事警察局鑑驗
    試射之土造子彈一顆，業已滅失不存在而無從宣告沒收外，
    餘均依刑法第三十八條第一項第一款規定宣告沒收。核其認
    事用法，並無不合，量刑亦屬妥適，上訴人即被告上訴意旨
    請求從輕量刑，其辯護人請求爰依刑法第59條酌減其刑，並
    予宣告緩刑云云，本院認被告犯行不輕，雖坦供不諱，惟依
    其情節並無堪可憫恕及給予緩刑之情，上訴並無理由，應予
    駁回。
據上論斷，應依刑事訴訟法第368條，判決如主文。
本案經檢察官周誠南到庭執行職務。
中    華    民    國    95    年     1    月    5     日
                  刑事第７庭    審判長法  官  蔡秀雄
                                      法  官  蔡光治
                                      法  官  周煙平
以上正本證明與原本無異。
如不服本判決，應於收受送達後十日內向本院提出上訴書狀，其
未敘述上訴之理由者並得於提起上訴後十日內向本院補提理由書
（均須按他造當事人之人數附繕本）。
                                      書記官  蕭麗珍
中    華    民    國    95    年    1     月    6     日
附錄本案論罪科刑法條
現行槍砲彈藥刀械管制條例第8條第4項
未經許可，製造、販賣或運輸鋼筆槍、瓦斯槍、麻醉槍、獵槍、
空氣槍或第四條第一項第一款所定其他可發射金屬或子彈具有殺
傷力之各式槍砲者，處無期徒刑或五年以上有期徒刑，併科新臺
幣一千萬元以下罰金。
未經許可，轉讓、出租或出借前項所列槍枝者，處五年以上有期
徒刑，併科新臺幣一千萬元以下罰金。
意圖供自己或他人犯罪之用，而犯前二項之罪者，處無期徒刑或
七年以上有期徒刑，併科新臺幣一千萬元以下罰金。
未經許可，持有、寄藏或意圖販賣而陳列第一項所列槍枝者，處
三年以上十年以下有期徒刑，併科新臺幣七百萬元以下罰金。
第一項至第三項之未遂犯罰之。
現行槍砲彈藥刀械管制條例第12條第4項
未經許可，製造、販賣或運輸子彈者，處一年以上七年以下有期
徒刑，併科新台幣五百萬元以下罰金。
未經許可，轉讓、出租或出借子彈者，處六月以上五年以下有期
徒刑，併科新台幣三百萬元以下罰金。
意圖供自己或他人犯罪之用，而犯前二項之罪者，處三年以上十
年以下有期徒刑，併科新台幣七百萬元以下罰金。
未經許可，持有、寄藏或意圖販賣而陳列子彈者，處五年以下有
期徒刑，併科新台幣三百萬元以下罰金。
第一項至第三項之未遂犯罰之。


司法院資訊處製作；財團法人民間司法改革基金會備份。
